【裁判字號】    97,台抗,402
【裁判日期】    970619
【裁判案由】    聲請假扣押
【裁判全文】
最高法院民事裁定              九十七年度台抗字第四○二號
再 抗告 人  奇鴻營造有限公司
                    號
法定代理人  甲○○
代  理  人  王進輝律師
上列再抗告人因與金華成金屬工程有限公司間聲請假扣押事件，
對於中華民國九十七年四月三十日台灣高等法院高雄分院裁定（
九十七年度抗字第一二○號），提起再抗告，本院裁定如下：
    主  文
再抗告駁回。
再抗告訴訟費用由再抗告人負擔。
    理  由
按對於抗告法院所為抗告有、無理由之裁定再為抗告，僅得以其
適用法規顯有錯誤為理由，並應經原法院之許可；此項許可，以
原裁定所涉及之法律見解具有原則上之重要性者為限，此觀民事
訴訟法第四百八十六條第四項、第五項之規定自明。如原法院認
再抗告應行許可，並添具意見書，逕將訴訟卷宗送交再抗告法院
，再抗告法院審查原法院所添具意見書，認再抗告不應准許，並
不受該意見書所載許可再抗告理由之拘束，而得逕以裁定駁回之
。本件再抗告人對於原法院所為其抗告無理由之裁定再為抗告，
無非以：相對人金華成金屬工程有限公司聲請對伊財產為假扣押
，僅釋明其請求，至於假扣押之原因即日後有不能強制執行或甚
難執行之虞，並未釋明，自不得因其陳明願供擔保即得補釋明之
欠缺，原裁定竟認其已為釋明，而維持台灣高雄地方法院（下稱
高雄地院）准予假扣押之裁定，顯違背民事訴訟法第五百二十六
條第一項、第二項之規定等詞，為其論據。惟所謂釋明，僅須所
提證據使法院得薄弱之心證，信其事實上之主張大概為如此即可
，不必使法院達於確信之程度。本件相對人聲請假扣押，陳稱再
抗告人積欠其工程款未付，而因其完成該工程，業主即將付款予
再抗告人，有聲請假扣押之必要等語，並提出函文、協議書、工
程契約書等件以為釋明，原法院斟酌上開書證後，認其就假扣押
之原因非未為釋明，僅釋明尚有不足，惟其陳明願供擔保以補釋
明之不足，爰維持高雄地院所為命相對人供擔保後准為假扣押之
裁定，裁定駁回再抗告人之抗告，自無違背民事訴訟法第五百二
十六條第一項、第二項規定可言，難謂其適用法規顯有錯誤，所
涉及之法律見解亦不具有原則上之重要性，其再抗告不應許可；
且不因原法院許可其再抗告，而得謂其合法。
據上論結，本件再抗告為不合法。依民事訴訟法第四百九十五條
之一第二項、第四百八十一條、第四百四十四條第一項前段、第
九十五條、第七十八條，裁定如主文。
中    華    民    國  九十七  年    六    月   十九   日
                      最高法院民事第一庭
                          審判長法官  蕭  亨  國
                                法官  葉  勝  利
                                法官  高  孟  焄
                                法官  鄭  玉  山
                                法官  吳  麗  女
      本件正本證明與原本無異
                                      書  記  官
中    華    民    國  九十七  年    七    月    三    日
                                                Ａ


司法院資訊處製作；財團法人民間司法改革基金會備份。
